【裁判字號】    99,易,2646
【裁判日期】    991112
【裁判案由】    妨害自由
【裁判全文】
臺灣臺北地方法院刑事判決              99年度易字第2646號
公  訴  人  臺灣臺北地方法院檢察署檢察官
被      告  甲○○
上列被告因妨害自由案件，經檢察官提起公訴（99年度調偵字第
947 號），本院判決如下：
    主  文
甲○○以強暴妨害人行使權利，處拘役參拾日，如易科罰金，以
新臺幣壹仟元折算壹日。
    事  實
一、甲○○為陳秀珍及其配偶所經營位於臺北縣新店市○○路九
    一巷四○之ㄧ號一樓廣告招牌工廠之配合吊車業者，而陳秀
    珍曾於民國九十七年間向甲○○借款，然尚未清償，甲○○
    因多次催討債務未果，竟基於以強暴妨害人行使權利之犯意
    ，於九十八年七月十五日晚上十一時起至同年月十六日凌晨
    零時許間，前往上開廣告招牌工廠，將其所有原停放在上開
    廣告招牌工廠大門旁之吊車吊桿伸出，橫放在上開工廠大門
    前，迄同年月十六日上午八時三十分許，甲○○始將上開吊
    車吊桿收回，以此強暴方式使陳秀珍及其配偶等人無法自由
    進出該工廠，妨害渠等自由進出之權利，經陳秀珍報警處理
    ，始悉上情而循線查獲。
二、案經陳秀珍訴由臺北縣政府警察局新店分局報請臺灣臺北地
    方法院檢察署偵查起訴。
    理  由
一、按傳聞法則之重要理論依據，在於傳聞證據未經當事人之反
    對詰問予以核實，乃予排斥，惟若當事人已放棄對原供述人
    之反對詰問權，於法院審判時表明同意該等傳聞證據可作為
    證據，基於證據資料愈豐富，愈有助於真實發現之理念，並
    貫徹刑事訴訟法修法加重當事人進行主義之精神，確認當事
    人對於證據能力有處分權之制度，傳聞證據經當事人同意做
    為證據，法院認為適當者，亦得為證據。另當事人於調查證
    據時，對於傳聞證據表示「沒有意見」，而未於言詞辯論終
    結前聲明異議，應視為已有將該等傳聞證據採為證據之同意
    ，此刑事訴訟法第一百五十九條之五定有明文。本案被告甲
    ○○於本院審理程序中已表示對卷內人證、書證、物證之證
    據能力均無意見，本院審理時，被告對被告以外之人於審判
    外之陳述之證據能力並未表示意見，迄本院言詞辯論終結前
    ，被告亦未爭執本案證據之證據能力，依刑事訴訟法第一百
    五十九條之五第二項之規定，應視為被告已同意本案相關之
    傳聞證據均可做為證據，本院斟酌本案卷內之證據並非非法
    取得，亦無證明力明顯過低之情形，且經本院於審判期日依
    法進行證據之調查、辯論，被告於訴訟上之程序權，已受保
    障，前揭各該證據，均得採為證據。
二、上揭犯罪事實，業據被告於本院審理時坦承不諱（見本院卷
    第一五頁背面、第一八頁），核與證人即告訴人陳秀珍於警
    詢及偵查中證述情節相符（見臺灣臺北地方法院檢察署九十
    八年度偵字第一八二八一號卷第八頁至第一○頁、第二○頁
    至第二一頁），復有現場照片六張、臺灣臺北地方法院九十
    八年司票字第一七五五九號民事裁定等件附卷可按（見上開
    偵卷第一三頁至第一五頁、臺灣臺北地方法院檢察署九十八
    年度偵續字第八二一號卷第八頁），是被告上揭任意性自白
    與事實相符，堪以採信。本件事證明確，被告上揭犯行，洵
    堪認定，應予依法論科。
三、核被告所為，係犯刑法第三百零四條第一項之妨害人行使權
    利罪。爰審酌被告僅因與被害人陳秀珍間發生債權糾紛，依
    法聲請強制執行未果，未思繼續以正當方式催討債務，反以
    吊車桿妨害人進出，所為非是，兼衡被告與被害人尚未達成
    和解，及被告犯後坦承犯行，容有悔意等一切情狀，量處如
    主文所示之刑，並諭知易科罰金之折算標準，以資懲儆。
據上論斷行事訴訟法第二百九十九條第一項前段，刑法第三百零
四條第一項、第四十一條第一項前段，刑法施行法第一條一條之
ㄧ第一項、第二項前段，判決如主文。
本案經檢察官文家倩到庭執行職務
中    華    民    國    99    年    11    月    12    日
                  刑事第十八庭  法  官  林玉蕙
上正本證明與原本無異。
如不服本判決應於收受送達後10日內向本院提出上訴書狀，並應
敘述具體理由；其未敘述上訴理由者，應於上訴期間屆滿後20日
內向本院補提理由書（均須按他造當事人之人數附繕本）「切勿
逕送上級法院」。告訴人或被害人如對於本判決不服者，應具備
理由請求檢察官上訴，其上訴期間之計算係以檢察官收受判決正
本之日期為準。
                                書記官  陳怡君
中    華    民    國    99    年    11    月    12    日
附錄本案論罪科刑法條
中華民國刑法第304條
（強制罪）
以強暴、脅迫使人行無義務之事或妨害人行使權利者，處 3 年以
下有期徒刑、拘役或 3 百元以下罰金。
前項之未遂犯罰之。

司法院資訊處製作；財團法人民間司法改革基金會備份。
